【裁判字號】    89,交抗,174
【裁判日期】    890519
【裁判案由】    違反道路交通管理處罰條例
【裁判全文】
臺灣高等法院刑事裁定                  八十九年度交抗字第一七四號
    抗  告  人
    即移送機關  交通部公路局台北區監理所
    受  處分人
    即  異議人  甲○○
右抗告人因受處分人違反道路交通管理處罰條例案件，不服台灣板橋地方法院，八十
八年度交聲字第二三六號，中華民國八十九年五月十九日所為裁定，提起抗告，本院
裁定如左：
    主      文
原裁定關於甲○○「無照駕駛」不罰之部分撤銷，發回臺灣板橋地方法院。
    理      由
一、抗告意旨略以︰本件受處分人甲○○於八十七年十二月二十四日一時許在新店市
    ○○路○段雙峰路口處為警查獲駕駛ＦＴ─六七０八號車，因無照駕駛，未帶行
    照而違規，經警當場舉發，雖其同時亦有酒醉駕車，併為舉發，且代保管其駕照
    ，惟受處分之之前開駕照早在八十六年六月二十七日經依道路交通管理處罰條例
    第六十五條第一項第三款規定易處逕行吊銷，則受處分人仍屬無照駕駛無疑，為
    此提起抗告云云。
二、按汽車所有人、駕駛人違反道路交通管理，經主管機關裁決後逾十五日未向管轄
    地方法院聲明異議，或其聲明異議經法院裁定確定，而不依裁決或裁定繳納罰鍰
    或不繳送汽車牌照、駕駛執照者，依左列規定處理之：一、經處分吊銷汽車牌照
    或駕駛執照者，由公路主管機關逕行註銷。二、經處分吊扣汽車牌照或駕駛執照
    者，按其吊扣期間加倍處分；仍不依限期繳送汽車牌照或駕駛執照者，吊銷其汽
    車牌照或駕駛執照。三、罰鍰不繳者，按其罰鍰數額，易處吊扣汽車牌照或駕駛
    執照一個月至三個月；不依期限繳送汽車牌照或駕駛執照者，吊銷其汽車牌照或
    駕駛執照。道路交通管理處罰條例第六十五條第一項定有明文。又汽車駕駛人曾
    依本條例其他各條（本件為第六十五條）規定吊銷駕駛執照者，一年內不得考領
    駕駛執照，同條例第六十七條第三項亦有規定。
三、經查甲○○於民國八十七年十二月二十四日一時許，在台北縣新店市○○路與雙
    峰路口，因撞山肇事，為台北縣警察局新店分局執勤警員以其「酒醉駕車」、「
    無照駕駛、未帶行照」為由，開立告發單，復經台北區監理所以北監稽違字第四
    ０─六五四六四二號裁決書以「酒精濃度過高」處抗告人吊扣駕駛執照六個月及
    罰鍰新臺幣（下同）一萬二仟元；另第四０─六五四六四三號裁決書以「無照駕
    駛、未帶行照」處罰鍰一萬二仟六佰元。且台北區○○○○○道路交通管理事件
    北監稽違字第四０一六五四六四三號函已載明「異議人（即甲○○）持有之普通
    小客車駕駛執照業於八十六年六月二十七日依上開條例第六十五條第一項第三款
    規定易處逕行吊銷。」（原審卷第三頁），是受處分人於此所提出供警代為保管
    之駕照是否為吊銷而失效之駕照即非無疑，原審未經詳查前開駕照究為吊扣或為
    註銷，有無重新考領之情事，僅以到場處理之警員即證人王文佳所稱：當時因受
    處分人酒醉駕車，應該有扣駕照，所以才在罰單上（指舉發違反道路交通管理事
    件通知單第六五四六四三號）寫扣駕照等語，遽認受處分人並非無照駕駛，逕予
    撤銷原處分，裁定甲○○「無照駕駛」部分不罰，尚有未合。抗告意旨執此指摘
    原裁定不當，為有理由，自應由本院將原裁定撤銷，並發回原審法院調查後更為
    適當之處理。
據上論斷，應依道路交通案件處理辦法第二十六條，刑事訴訟法第四百十三條前段，
裁定如主文。
中      華      民      國    八十九    年      八      月     二十四   日
                  臺灣高等法院刑事第二十五庭
                                    審判長法  官  許  國  宏
                                          法  官  袁  從  楨
                                          法  官  洪  光  燦
右正本證明與原本無異。
不得抗告。
                                          書記官  張  永  富
中      華      民      國    八十九    年      八      月     二十八   日


司法院資訊處製作；財團法人民間司法改革基金會備份。
